臺灣臺中地方法院刑事判決　　　　　　　　　　　九十二年度重訴字第一九六八號
　　公　訴　人　臺灣臺中地方法院檢察署檢察官
　　被　　　告　庚○○
　　選任辯護人　黃興木律師
　　　　　　　　廖志堯律師
　　被　　　告　己○○
　　選任辯護人　劉進堂律師
右列被告因殺人等案件，經檢察官提起公訴（九十二年度偵字第一一五六七號、第一
三八七八號），本院判決如左：
    主  文
庚○○共同未經許可，持有手槍，處有期徒刑伍年陸月，併科罰金新臺幣壹拾萬元，
罰金如易服勞役，以參佰元折算壹日。扣案之制式半自動手槍貳支（槍枝管制編號0
000000000號槍枝含彈匣貳個、0000000000號槍枝含彈匣一個）
、子彈共貳拾顆（含制式子彈拾捌顆、土造子彈貳顆）均沒收。
己○○無罪。
    事  實
一、己○○與友人癸○○（另經檢察官為不起訴處分確定）於民國九十二年六月六日
    晚上十一時三十分許，在台中市○區○○路與天津路口，受朱傳國（即俗稱之拉
    客手「小蜜蜂」）招攬，至台中市○區○○路二一九號四樓「真情人ＫＴＶ酒店
    」飲酒消費，因癸○○身上僅攜帶現金新台幣（下同）二千元，己○○則未攜帶
    任何金錢，原本二人均不為所動，然禁不起朱傳國再三遊說，終應允前往。二人
    消費約一小時三十分鐘後，因覺心虛，恐付不出帳款，急欲結帳離去，該酒店之
    服務人員丁○○、丙○○及另三名姓名不詳之服務人員告知消費金額共二萬七千
    六百元，己○○、癸○○聽聞後，大為吃驚，遂告知店方其等所帶金錢不足，且
    與先前朱傳國所介紹之消費方式、金額並不相符，然經雙方爭執，仍無結果。丁○○乃要求己○○、癸○○應設法聯繫其他親友立即出面代為償還消費帳款，二
    人不得已，遂由己○○以電話就近聯繫與該酒店人員有所認識之友人戊○○（另
    經檢察官為不起訴處分確定）出面處理，希能經由戊○○協調，將消費金額減低
    ，並請戊○○攜帶現金前來支付。惟己○○因恐有遭詐騙之虞，旋即又撥打行動
    電話予其堂兄庚○○，告知消費疑遭酒店灌水一事，並委請庚○○代為聯絡社會
    經驗較為豐富之另一堂兄辛○○（另經本院以九十二年度重訴字第二五一三號判
    處無期徒刑，現上訴中）一同前來處理。庚○○以行動電話與辛○○聯絡時，辛○○正於另一酒店飲酒，其原希望己○○自行妥善處理，其後聽聞庚○○陳述己○○在酒店恐遭毆打，深覺不平，與庚○○相約見面地點後，乃先行回臺中市○○○街一四九號住處取出於八十八年六月間某日，在臺中市○村路○○○路口之
    某泡沫紅茶店，受「阿發」之成年男子寄託而藏放之均已裝填子彈數發之制式半
    自動手槍二支（一支為義大利廠製，槍枝管制編號為0000000000號含
    彈匣二個；一支為加拿大廠製，槍枝管制編號為0000000000號含彈匣
    一個），二人於九十二年六月七日凌晨二時四十分許，一同駕車抵達上開「真情
    人ＫＴＶ酒店」樓下，辛○○遂拿出該已裝填制式子彈數發之制式半自動手槍二
    支，將其中該支義大利廠製之制式半自動手槍交由庚○○持有，庚○○明知該槍
    彈有殺傷力，竟與辛○○基於共同持有制式手槍、子彈之犯意聯絡，仍予以收受
    後插於腰際，另支加拿大廠製之制式半自動手槍則由辛○○自行插於腰際，兩人
    共同持有上開手槍及子彈，作為如與酒店人員起衝突時，得隨時取出以達防衛嚇
    阻之用。庚○○、辛○○進入酒店後，見己○○、癸○○、戊○○與丁○○、丙○○等人均在大廳內商談酒帳付款事宜，辛○○即詢問丁○○為何帳單會如此貴
    ，丁○○就將帳單丟到辛○○前面，說是公司規定的，辛○○要求丁○○等人再
    算一次為什麼會那麼貴後，因欲如廁遂獨自起身，由該酒店服務人員黃文全帶往
    化妝室方向走去，因黃文全於辛○○如廁時推辛○○一把，並質問辛○○：「究
    竟要來付錢或吵架？」，辛○○因此心生不滿，如廁完畢後返回大廳，行經酒店
    內電梯左側吧台前方時，隨即抽出插於腰際之加拿大廠製之制式半自動手槍，往
    吧檯旁之製冰機發射一槍，再往吧檯後方安全門發射第二槍，此時庚○○聽聞槍
    聲，因不明開槍者係何人，慌亂間連忙拔出插於腰際之義大利廠製半自動手槍拉
    滑套戒備，並將槍口指著地面以防傷人。辛○○發射二槍後，恰黃文全迎面而來
    ，辛○○心生不悅，乃另萌殺人之犯意，以持有之加拿大廠製半自動手槍槍托敲
    擊黃文全頭部左上方，問：「現在還要付錢嗎？」一語，黃文全不禁一擊，應聲
    倒地，辛○○見黃文全倒地後，更上前朝向黃文全頭部左側太陽穴，距離約十公
    分處發射第三槍，致黃文全因而受有頭部槍彈創、顱腦挫裂創併大量出血之傷害
    ，當場已近無生命跡象，此外，辛○○更以腳用力踢黃文全，並向黃文全稱：「
    不要假了，起來」一語，同時再持槍抵住丁○○頭部，質問丁○○是否酒店負責
    人，經丁○○否認，乃以槍柄敲擊丁○○頭部，丁○○以手撥開後，辛○○隨即
    向大廳內沙發後方之矮櫃發射第四槍。斯時，正在大廳後方包廂內睡覺休息之酒
    店現場負責人甲○○聽聞槍聲，隨即出來察看，發覺黃文全倒臥血泊中，乃立即
    報警將黃文全送醫，然經送醫急救仍無效，黃文全終至九十二年六月七日凌晨二
    時二十分（起訴書誤載為三時五十分許）死亡。整個開槍過程僅約五分鐘，庚○○、辛○○見肇事後，立即攜帶槍彈與己○○、癸○○及戊○○倉皇離去，庚○○於離開酒店後即將槍彈返還予辛○○，辛○○立即攜帶槍彈逃匿，並自行將上
    開槍彈分別攜至臺中市○○路與龍門路口及臺中市○○路一六六號旁草叢內丟棄
    。適酒店人員李彥寬記下戊○○駕駛前來之自用小客車牌照號碼，且該址酒店附
    近商家裝設之監視錄影帶恰錄有己○○、庚○○、癸○○、辛○○、戊○○離去
    畫面，始為警循線查獲庚○○。警方並在現場發現三處彈著孔，扣得制式彈殼四
    個、變形彈頭三個，經檢察官相驗後解剖黃文全屍體，更在黃文全身上起出彈頭
    一個。其後警方於九十二年八月六日二十時三十分許，在臺南市○○路一０一號
    前發現辛○○所駕駛之０八八八─ＦＺ號休旅車時，當場查獲前來取車之辛○○
    ，九十二年八月七日十時十分許，辛○○帶同警方前往臺中市○○路與龍門路口
    草叢內，起獲上開加拿大廠製之制式半自動手槍一支、彈匣一個、子彈七顆；另
    於同日十時二十五分許，在臺中市○○路一六六號旁草叢內，起獲上開義大利廠
    製之制式半自動手槍一支、彈匣二個、子彈二十顆（以上子彈共計二十七顆，其
    中二十四顆制式子彈中試射六顆，另三顆土造子彈中試射一顆，均經擊發完畢）
    。
二、案經臺中市警察局第二分局報請臺灣臺中地方法院檢察署檢察官相驗後偵查起訴
    。
    理  由
壹、有罪部分
一、訊據被告庚○○對於右揭與共犯辛○○共同持有槍彈之事實坦承不諱，核與共犯
    辛○○於本院審理時證述之情節相符，復有上開制式半自動手槍二支（含彈匣三
    個）、子彈二十七顆，扣案足資佐證。上開槍彈經送內政部警政署刑事警察局鑑
    定結果，認：其中槍枝管制編號0000000000號手槍，係義大利ＴＡＮ
    ＦＯＧＬＩＯ廠製ＴＺ７５型口徑９ＭＭ制式半自動手槍，另槍枝管制編號00
    00000000號手槍，係加拿大ＤＡＣ廠製３９４型口徑９ＭＭ制式半自動
    手槍，二支均機械性能良好，可擊發同口徑子彈，均具殺傷力；子彈二十七顆部
    分，其中二十四顆均係口徑９ｍｍ制式子彈，取六顆試射結果可擊發認均具殺傷
    力，另三顆為土造子彈，彈頭口徑９ｍｍ，取一顆試射結果可擊發，均具殺傷力
    等情，有該局九十二年十月十五日刑鑑字第○九二○一六○九二六號槍彈鑑定書
    一份暨所附照片七張附卷可證（見本院卷一第一四五至一五五頁），足見被告庚○○之自白與事實相符，事證明確，被告庚○○此部分犯行堪以認定。
二、核被告庚○○所為，係犯槍砲彈藥刀械管制條例第七條第四項之未經許可，持有
    手槍罪、第十二條第四項之未經許可，持有子彈罪。其與共犯辛○○間就上開犯
    行，有犯意之聯絡及行為之分擔，為共同正犯。被告庚○○以一持有行為同時持
    有手槍及子彈，為一行為觸犯未經許可，無故持有手槍罪、子彈罪，為想像競合
    犯，依刑法第五十五條規定，應從其中情節較重之未經許可，持有手槍罪論處。
    爰審酌被告庚○○素行良好，係因被告己○○於酒店消費款項疑遭灌水之爭執，
    共犯辛○○臨時交付該槍彈，始偶然與辛○○共同持有，目的在防止與酒店人員
    起衝突時，得隨時取出以達防衛嚇阻之用，案發後即將該槍彈交還辛○○，僅單
    純持有，未持以傷人，犯後坦承此部分所犯，尚知悔悟等一切情狀，量處如主文
    所示之刑，並就罰金部分諭知易服勞役之折算標準。扣案之上開制式半自動手槍
    二支（槍枝管制編號0000000000號槍枝含彈匣二個、0000000
    000號槍枝含彈匣一個）、子彈二十顆（另七顆業已試射擊發完畢），均為違
    禁物，應依刑法第三十八條第一項第一款之規定宣告沒收。至現場另扣得之變形
    彈頭三顆、彈殼四顆及在被害人黃文全頭部取出之變形彈頭一顆，暨另七顆子彈
    因鑑定所需，已試射擊發完畢，均已無殺傷力，而為待廢棄物，均不予宣告沒收
    ，併予敘明。
貳、無罪部分
一、公訴意旨另以：被告己○○於右揭事實欄所述之時地，以電話聯繫戊○○出面處
    理後，被告己○○因恐有遭人詐騙之虞，深知平時並無往來之堂兄辛○○持有槍
    枝，若請辛○○前來處理，或可免除酒帳，旋即又撥打電話予被告庚○○，告知
    消費遭酒店灌水一事，並委請被告庚○○代為聯絡辛○○一同前來處理，因被告
    庚○○前曾處理友人類似案例，心知此類酒店並非善類，電話中，乃與被告己○○、辛○○共同基於殺人之犯意聯絡，被告己○○先暗示被告庚○○，再由被告
    庚○○撥打電話予辛○○，暗示應攜帶武器，給予酒店一點顏色等情。嗣被告庚○○與辛○○於九十二年六月七日凌晨二時四十分許，一同抵達上開「真情人Ｋ
    ＴＶ酒店」，辛○○遂拿出事先備妥前開已裝填子彈之制式半自動手槍二支，其
    中一把黑色手槍由辛○○自行持有，另一把古銅色手槍，則交由被告庚○○持有
    。被告庚○○、辛○○入內後，見被告己○○及癸○○、戊○○與丁○○、丙○○等人均在大廳內商談酒帳付款事宜，辛○○見被告己○○使一眼色後，竟不發
    一語，一人獨自前往洗手間方向，途中至酒店內電梯左側吧台前方時，隨即抽出
    插於腰際之黑色手槍，往吧台旁之製冰機發射一槍，再往吧台後方安全門發射第
    二槍，此時，恰酒店之會計黃文全與辛○○迎面而來，辛○○乃以槍托敲擊黃文
    全頭部左上方，問：「現在還要付錢嗎？」一語，黃文全不禁一擊，應聲倒地，
    被告庚○○見狀，也立即拔出插於腰際之古銅色手槍，將右手手指扣在扳機上，
    左手拉滑套、開保險，然過程中疑因子彈卡住，滑套無法拉開而作罷，僅持該把
    手槍站立一旁作勢開槍，以替辛○○助勢，使在場之丁○○及其他酒店人員均因
    而心生畏懼，致生危害於安全。辛○○見黃文全倒地後，更上前朝向黃文全頭部
    左側太陽穴，距離約十公分處發射第三槍，使黃文全因而受有頭部槍彈創、顱腦
    挫裂創併大量出血之傷害，當場已近無生命跡象，此外，辛○○更以腳用力踢黃
    文全，並向黃文全稱：「不要假了，起來」一語，同時再持槍抵住丁○○頭部，
    質問丁○○是否酒店負責人，經丁○○否認，乃以槍柄敲擊丁○○頭部，丁○○
    以手撥開後，辛○○隨即向大廳內沙發後方之矮櫃發射第四槍。斯時，正在大廳
    後方包廂內睡覺休息之酒店現場負責人甲○○聽聞槍聲，隨即出來察看，發覺黃
    文全倒臥血泊中，乃立即報警將黃文全送醫，然經送醫急救仍無效，黃文全終至
    九十二年六月七日凌晨二時二十分（起訴書誤載為三時五十分許）死亡，因認被
    告庚○○、己○○與辛○○共犯刑法第二百七十一條第一項之殺人罪嫌，被告己○○另與被告庚○○及辛○○共同涉犯槍砲彈藥刀械管制條例第七條第四項未經
    許可，持有手槍、第十二條第四項之未經許可，持有子彈罪嫌。
二、按犯罪事實應依證據認定之，無證據不得認定犯罪事實，又不能證明被告犯罪者
    ，應諭知無罪之判決，刑事訴訟法第一百五十四條第二項及第三百零一條第一項
    分別定有明文。次按刑事訴訟法上所謂認定犯罪事實之證據，係指足以認定被告
    確有犯罪行為之積極證據而言；如未能發現相當證據或證據不足以證明，自不能
    以推測或擬制之方法，以為裁判基礎（最高法院二十九年上字第三一○五號、四
    十年台上字第八十六號判例參照）。又刑事訴訟法第一百六十一條已於九十一年
    二月八日修正公布，其第一項規定：檢察官就被告犯罪事實，應負舉證責任，並
    指出證明之方法。因此，檢察官對於起訴之犯罪事實，應負提出證據及說服之實
    質舉證責任。倘其所提出之證據，不足為被告有罪之積極證明，或其指出證明之
    方法，無從說服法院以形成被告有罪之心證，基於無罪推定之原則，自應為被告
    無罪判決之諭知（最高法院九十二年台上字第一二八號判例參照）。
（一）公訴人認被告二人共同涉犯上開罪嫌，無非以：右揭事實，業據被害人黃文全
      之姊黃彩雲、兄黃文賢及證人丁○○、甲○○、李彥寬、子○○、胡登閔、乙○○、蔡麗燕、丙○○於警訊或偵查中指訴及證述綦詳，並有現場圖、職務報
      告書各數紙、現場照片數張附卷可稽。被害人黃文全確係因本件槍擊受傷死亡
      ，亦經檢察官督同法醫師相驗明確，製有相驗屍體證明書、驗斷書、勘驗筆錄
      及被害人照片數張在卷足憑。又被告己○○明知欲處理者係酒帳，重點在於如
      何付清帳款，理應找尋經濟狀況較佳之友人協助，然其於偵查中竟自承被告庚○○、共犯辛○○經濟狀況並非良好，且見被告庚○○持槍、辛○○開槍射擊
      時，均未加以制止，足見被告己○○對此一殺人事件顯具有不確定故意；況被
      告己○○於偵查中亦自承與辛○○並不常聯絡，甚至不知應如何聯絡辛○○，
      則於斯時，竟要求被告庚○○無論如何應邀同辛○○一同前來，顯與常情不相
      符合，益證被告己○○對於辛○○持有槍枝，將開槍射擊一事，確已事先有所
      知悉，其三人間確有犯意聯絡，已甚明確。再偵查中質之被告庚○○，對於手
      槍內子彈之填裝事宜先後所述齟齬；於辛○○交付手槍時，對於槍彈來源、持
      槍用途又絲毫未加以詢問，即自然而然收下手槍插於自己腰際；見辛○○開槍
      射擊時，不僅未加以制止，復主動拔出手槍，將手指扣在扳機上，拉開槍機滑
      套，作勢射擊，足見被告庚○○對於槍枝之使用應不陌生，否則決不致有如此
      熟練之動作，是被告庚○○於前往上開酒店前，應已知辛○○帶有槍枝，且已
      事先知悉用途而模擬一番，被告庚○○對於辛○○欲開槍射擊一事，確已事先
      有所知悉，其三人間確有犯意聯絡等情，要無可疑等語，為其依據。
（二）訊據被告己○○堅決否認犯公訴人所指共同殺人及未經許可持有手槍、子彈
      罪嫌，被告庚○○堅決否認犯共同殺人罪嫌，被告己○○辯稱：伊發現酒帳
      被灌水後，僅係試圖找人來付帳，伊打電話時有人看守，不可能與被告庚○○
      、辛○○等有暗示帶槍等言語，伊僅找被告庚○○、辛○○帶錢來而已，並未
      要辛○○帶槍，伊與被告庚○○並不知辛○○帶槍，戊○○到場後即表明願付
      酒帳，並未有與酒店人員發生衝突之情事，被告庚○○與辛○○到達事發現場
      後，並未與伊交談，且辛○○當時係因怕伊等人被打，才臨時起意將槍枝拿出
      來使用，嗣辛○○於酒店中之所以開槍，係因到達現場後，誤會伊有被打之跡
      象，且與死者黃文全因酒帳問題發生爭執，仗著酒意想教訓一下黃文全，不料
      卻發生不幸，其舉動係出於其與黃文全衝突後臨時起意，並非與伊有何犯意之
      聯絡，更不可能係伊授意，伊與辛○○之開槍並無關係，況當時伊如出言制止
      辛○○，亦難保不會被波及，是以當時未出言制止等語。被告庚○○辯稱：伊
      當時確係前往付錢，身上還攜帶一萬九千元，槍是辛○○在樓下拿給伊的，並
      非與辛○○一同攜帶前去的，當時辛○○於樓下交付槍彈予伊時，伊嚇一跳，
      還詢問辛○○已有帶錢，為何還需帶槍，伊與辛○○攜帶槍枝係為防身保衛及
      警嚇之作用，其後伊雖有拉滑套，但未扣板機，且伊槍口從頭到尾均朝向地面
      ，絕無殺人之意，辛○○自廁所出來後開槍，係出於其自己之意思，況辛○○
      當時先開二槍及最後一槍，均朝天花板或吧台，非朝人射擊，意在示威，亦無
      殺人之意，伊自不可能與辛○○有殺人之共同犯意等語。
三、查被害人黃文全於九十二年六月七日凌晨二時許，在上開酒店，因共犯辛○○持
    槍擊中其頭部，致其受有頭部槍彈創、顱腦挫裂創併大量出血之傷害，於九十二
    年六月七日凌晨二時二十分許死亡等情，業經被害人黃文全之姊黃彩雲、兄黃文
    賢於警、偵訊時指訴綦詳，並經臺灣臺中地方法院檢察署檢察官督同法醫師相驗
    屬實，製有相驗屍體證明書、驗斷書、勘驗筆錄、解剖筆錄、履勘現場筆錄各一
    份附於相驗卷及中國醫藥學院附設醫院法醫參考病歷摘要、急救紀錄單等附於偵
    查卷（見相字第七七一號卷第二五、二九、三０、三二、三四至三九頁，偵字第
    一一五六七號卷一第三十至四一頁）為證。經法醫師解剖結果，認：「（解剖發
    現）頭部左顳部有一近距離槍彈創，創道走向以死者為方位，由前往後，由左
    往右，由上往下（子彈從死者左耳上方進入，貫穿顳骨，在左側腦實質以偏中線
    至左側小腦，造成該區腦組織嚴重貫穿、挫裂創，並在左側枕骨近顱底處出顱腔
    ，往後頸部由上至下延續挫傷，最後子彈停留在右側肩胛部之肌肉組織內）。
    在左側顳部有一角形之挫裂創及在左側顳枕頂部有一條狀之挫裂創（此處創口
    並未完全裂開）。」、「（死亡原因）甲、顱腦挫裂傷併大量出血。乙、頭部槍
    彈創。丙、槍擊事件。」等情，並在被害人後頸部大面積挫傷及出血傷，往右肩
    胛部延伸之肌肉組織內找到一顆變形之彈頭，有解剖報告書一份附卷可憑（見相
    字第七七一號卷第三八、三九頁）。而在案發現場發現四處疑似彈著點，分別於
    該址安全門外側樓梯台階、吧檯旁製冰機旁牆角，及舞台前方木櫃下方地板各尋
    獲變形彈頭一發（共計三發），另舞台東北方通風孔處石膏板上疑似彈孔，經複
    驗結果，排除為彈著點可能，亦有臺中市警察局刑警隊鑑識組組長陳嘉睿於九十
    二年六月十日製作之職務報告書一份附於偵查卷可憑（見偵字第一一五六七號卷
    一第一００頁）。而扣案之彈殼四顆，認均係已擊發口徑９ｍｍ之制式彈殼，經
    以顯微鏡比對結果，其彈底紋痕特徵相吻合，認係由同一槍枝所擊發，彈頭四顆
    ，認均係彈頭之鉛心；而辛○○所持有之槍枝管制編號0000000000號
    手槍，其試射彈殼與上開彈殼四顆之彈底紋痕特徵相吻合，認均係由該槍枝所擊
    發等情，有內政部警政署刑事警察局九十二年八月十八日刑鑑字第０九二０一一
    一六五六號槍彈鑑定書一份及該局九十二年十月二十四日刑鑑字第０九二０二０
    ０五四０號函文在卷足憑（見本院卷一第一三九至一四四，一五六、一五七頁）
    。足見被害人黃文全確遭共犯辛○○持有扣案加拿大製半自動手槍射擊，導致受
傷而死亡，被告庚○○、己○○當時並未開槍，或參與殺害被害人黃文全之構成
    要件行為。準此，本件主要爭點為被告己○○與被告庚○○、共犯辛○○間就庚○○、辛○○持有上開槍彈，及被告己○○、庚○○與共犯辛○○就辛○○持槍
    殺害被害人黃文全，是否有犯意之聯絡。
四、經查，
（一）公訴人雖認：被告庚○○於電話中，乃與被告己○○、辛○○共同基於殺人之
      犯意聯絡，由被告己○○先暗示庚○○，再由被告庚○○撥打電話予辛○○，
      暗示應攜帶武器，給予酒店一點顏色等情。惟查：
    (1)公訴人所舉之通聯紀錄（見本院卷一第一一二至一二八頁，一五九至一六二頁
      ）僅能證明被告己○○於案發前曾數次以行動電話與被告庚○○聯絡、庚○○
      曾數次以行動電話與辛○○連絡之事實，無法證明其等通話之內容，自無法證
      明被告庚○○與辛○○到達「真情人ＫＴＶ酒店」前，已與被告己○○在電話
      中就持槍殺人有犯意之聯絡。除此之外，公訴人並未提出其他積極證據，證明
      被告己○○、庚○○及辛○○在電話中就辛○○持槍殺人有何犯意之聯絡，僅
      以：被告己○○於偵查中自承與辛○○不常聯絡，甚至不知如何與辛○○聯絡
      ，當時竟要求被告庚○○無論如何應邀同辛○○一同前來，顯與常情不符云云
      ，即認被告己○○對於辛○○持有槍枝、將開槍射擊殺人一事事先有所知悉，
      其與被告庚○○、辛○○間有犯意之聯絡，自係推測之詞。
    (2)證人即「真情人ＫＴＶ酒店」副理丁○○於本院審理時證稱：被告己○○及陳
      鴻棋打電話給親朋好友時，伊不在場，兩位客人打電話時，伊公司亦應該沒有
      員工在客人旁邊，聽到客人在電話中講什麼話等語（見本院卷一第一九四、一
      九五頁）。證人丙○○於本院審理時亦證稱：被告己○○以電話對外聯絡朋友
      到酒店時，伊不在現場，不清楚己○○跟朋友講多久電話、打了幾通電話等語
      （見本院卷二第一一八頁），亦均無法證明被告己○○打電話予被告庚○○時
      ，有所謂暗示攜帶武器、給予一點顏色之情事。
    (3)證人癸○○即當時與被告己○○同到酒店消費者，其於警詢時證稱：當時是由
      己○○打電話請其乾姐姐戊○○及朋友來幫忙付帳，己○○僅叫他們來付帳而
      已，並未教唆他們帶槍來槍擊他人致死等語（見偵字第一一五六七號卷一第二
      五頁正面、二六頁正面）。於偵查中證稱：庚○○及辛○○到酒店時，伊不知
      道他們有帶槍，伊以為他們是來付錢的等語（見偵字第一一五六七號卷一第六
      一頁）。參酌：證人辛○○於本院審理時亦證稱：因為當時庚○○打電話給
      伊，說己○○到酒店消費被店家灌水，伊就叫庚○○再打一通電話予己○○，
      看看店家是不是不要那麼過份，庚○○於電話中沒有跟伊說己○○的消費被灌
      水，找伊一起去報復的話，後來庚○○又打第二通電話給伊，說己○○告訴他
      店家不肯降價，且又被打，當時是因為伊要過去酒店的時候，想說堂弟被打，
      而且對方也很惡劣，又想酒店的壞人很多，去那邊會被打，所以才會攜帶槍去
      ；伊在酒店樓下的時候將槍交給庚○○，伊將槍拿出來，庚○○有跟伊說他有
      帶錢，他說要帶槍嗎？伊跟庚○○講說，伊二人帶著槍並沒有要用，然後就將
      槍交給他等語（見本院卷一第二二一、二二二頁）。又證稱：伊接到庚○○的
      第一通電話時，伊在中港路與文心路口的金錢豹酒店喝酒；伊接完庚○○的電
      話就回家，伊心想己○○在酒店喝酒不到一個小時竟要花二萬多元，伊覺得很
      不平，加上當天伊又有喝酒，所以回家帶錢的時候，順便將朋友寄放在伊那邊
      的手槍、子彈帶在身上，然後就去跟庚○○會合；伊從家裡拿了五萬元到與庚○○約定的會合處；到了酒店時，庚○○叫醒伊，伊把槍枝從包包裡面拿出來
      ，伊要拿槍枝給他，庚○○說他有帶錢，為什麼要帶槍，伊告訴庚○○說進去
      後怕店家太惡劣怕被打，所以帶槍防身等語（見本院卷二第一八八至一九０頁
      ）。證人丙○○於本院審理時證稱：己○○告訴酒店人員要通知朋友到酒店
      來付錢，戊○○一上來就說要找她朋友，她要來付錢；嗣協商好一萬五千元解
      決後，戊○○是在口頭上說要到櫃台付帳，但還沒有走到櫃台及拿出東西時，
      就聽到槍聲了等語（見本院卷二第一一八、一一九頁）。均足證被告己○○當
      時確係電請被告戊○○，及電請庚○○邀共犯辛○○，共同至上開酒店付款，
      並非如公訴人所述係為免除酒帳。而依辛○○之上開證詞，足徵被告庚○○辯
      稱：伊與辛○○進入酒店時，辛○○始於酒店樓下拿一把槍給伊，伊事先不知
      辛○○攜帶槍彈等語，應堪採信。是以，電話邀同辛○○同至酒店之被告庚○○直至酒店樓下時，始知辛○○攜帶槍彈前來，被告己○○既未曾與辛○○聯
      繫，又如何能事先知悉此事。被告己○○與被告庚○○、辛○○就攜帶槍彈一
      事，並無犯意之聯絡，甚為明確。被告己○○辯稱：伊事先不知道辛○○會帶
      槍，也不知辛○○會開槍殺人等語，應可採信。
（二）公訴人又認：被告庚○○及辛○○進入「真情人ＫＴＶ酒店」內後，見被告己○○及癸○○、戊○○與丁○○、丙○○等人均在大廳內商談酒帳付款事宜，
      辛○○見被告己○○「使一眼色」後，竟不發一語，一人獨自前往洗手間方向
      ，途中至酒店內電梯左側吧台前方時，隨即抽出插於腰際之黑色手槍，往吧台
      旁之製冰機發射一槍等情。惟公訴人並未提出任何積極證據資以證明被告己○○有所指對辛○○「使一眼色」之暗示辛○○持槍殺人行為，茲分述如下：
    (1)就被告己○○、庚○○等人在酒店商討酒帳至槍擊事件發生前，相關人等證述
      如下：
      證人癸○○於警詢時證稱：當時是由己○○打電話請其乾姐姐戊○○及朋友
        來幫忙付賬，而戊○○到該店之後即與己○○在商討事情，隨後約五分鐘又
        有二名男子進入該店，並向店家表示差多少錢及說是不是要付錢，然後再向
        店家借用廁所出來，伊就聽到槍聲了等語（見偵字第一一五六七號卷第二五
        頁正面）。於偵查中證稱：庚○○與辛○○進來酒店到發生槍擊之間，沒有
        大聲爭吵，他們二人進來沒有講什麼話等語（見偵字第一一五六七號卷一第
        六一頁）。於本院審理時證稱：庚○○、辛○○到達酒店之後，到開槍這中
        間，己○○沒有和他們兩個人談過話或者有什麼暗示、不利的動作，在決定
        一萬五千元的時候，己○○也沒有很生氣表示要報復的言語或動作等語（見
        本院卷一第二三六、二三七頁）。
      證人戊○○於警詢時證稱：伊到達「真情人ＫＴＶ酒店」時，己○○與朋友
        被帶到辦公室內，伊詢問己○○事情原委，己○○告知遭酒店灌水二萬七千
        元，伊即帶己○○與店內人員在酒店大廳沙發上談如何處理事宜時，有二位
        不知名男子也到場，該二名男子是己○○所叫的人，己○○叫該二名男子「
        大哥」，伊與店內人員協調處理事宜．．．店內帳務願以一萬五千元了事，
        伊轉頭看己○○如何處理，結果穿黑色衣服男子（即辛○○）先走到廁所，
        再返回時，即從腰際後面拔出手槍，先對天花板開一槍等語（見相字第七七
        一號卷第二三頁反面）。於偵查中結證稱：伊到了真情人酒店五分鐘左右，
        己○○的兩個堂哥才到店裡，伊根本不知道那二個人是己○○的堂哥等語（
        見偵字第一一五六七號卷一第六三頁）。於本院審理時結證稱：「伊協調到
        一萬五千元時沒有發生衝突，協調的過程並沒有發生衝突及說恐嚇的話，當
        時被告己○○並沒有和辛○○或被告庚○○交談。」等語（見本院卷一第五
        八頁）。
      證人丁○○於警詢時證稱：原本有兩名客人（Ａ：著黑上衣、黑色牛仔褲《
        指癸○○》，Ｂ：著白上衣、黑長褲《指己○○》，皆約一七五公分）約於
        九十二年六月六日二十三時許至酒店Ａ７包廂飲酒，至九十二年六月七日零
        時五十分許要買單，伊進包廂買單時，客人說：「我只帶兩千元，其餘金額
        簽帳。」，伊回答：「你們第一次來消費，大家不熟無法簽帳。」，客人便
        打電話要叫人送錢來，然後伊就請兩人至大廳坐，然後女性嫌犯（戊○○）
        於九十二年六月七日一時許先來，客人Ｂ說：「我姊姊來了。」；了解狀況
        後，約當日一時十分，兩名歹徒Ｃ（指辛○○）與Ｄ（指庚○○）就坐電梯
        到酒店四樓，跟伊等坐在一起，聽伊與兩位客人及女性嫌犯談話，約一時二
        十分許，其中歹徒Ｃ去上廁所，不到一分鐘就聽到槍聲，就看見歹徒Ｃ持槍
        走到大廳對吧檯又開了一槍等語（見偵字第一一五六七號卷一第二二頁反面
        ）。於本院審理時結證稱：開槍的那位男子（指辛○○）進來之後就跟打電
        話的那位客人（指己○○）點頭示意，伊忘記他們之間有無說話，開槍的那
        個男子跟打電話的那個客人一起坐下來之後，兩個人都沒有說話，談帳單消
        費事情的時候，那兩位客人（指己○○、癸○○）沒有講話，兩位客人所請
        來的兩名男子，沒有講話或有什麼動作；後來為什麼會開槍伊不知道，沒有
        談到什麼事情，那名女子願意幫兩位酒客付帳；當帳單消費的事情談完了，
        開槍的那位問少爺說廁所在那裡，然後他就往廁所的方向進去，出來以後就
        開槍了等語（見本院卷一第一九八至二００頁）。
      證人丙○○於警詢時證稱：當時伊於店內大廳沙發上正與戊○○談論己○○
        消費帳目問題，有二位不知名男子也到場，一名穿黑色上衣（指辛○○），
        另一名穿白色上衣男子（指庚○○），是消費客人所叫的人（伊不知是何人
        所叫），伊與戊○○協調處理事宜．．．，伊告知戊○○，己○○至店內消
        費帳目願以一萬五千元了事，結果穿黑色衣服男子先走到廁所，再返回時，
        伊看他已拔出手槍，先對製冰機之方向開一槍等語（見偵字第一一五六七號
        卷一第一０二頁反面）。於本院審理時證稱：庚○○及辛○○是在戊○○與
        酒店協商帳目過程中進來，庚○○及辛○○進來之後，沒有講話，也沒有動
        作，就直接到大廳的沙發坐在客人的旁邊等語（見本院卷二第一一六頁）。
      證人子○○於警詢時證稱：當時伊於店內吧檯內與乙○○聊天，伊看到沙發
        上丙○○與丁○○正與戊○○談論己○○消費帳目問題，後來有二位不知名
        男子，一名穿黑色上衣（即辛○○）、一名穿白色上衣男子（即庚○○），
        伊不知是何人所叫來，伊看丙○○、丁○○與戊○○協調處理事宜，過不久
        後穿黑色衣服男子先走到廁所，再返回時伊看他已拔出手槍，先對製冰機之
        方向開一槍等語（見偵字第一一五六七號卷一第一０五頁反面）。於本院審
        理時結證稱：當天在協商酒帳時，伊離他們約六、七公尺遠，當時伊跟另一
        位少爺在聊天，不知他們談論的內容；之前己○○因酒帳問題在與丁○○談
        論，後來己○○就打電話叫戊○○他們來，他們來了以後，伊看到一群人坐
        在沙發上談話，伊的直覺是他們在談酒帳的問題，至於他們談話的內容，因
        為距離太遠，伊沒有聽到等語（見本院卷二第一二七至一二九頁）。
    (2)由上開證人之證述互相參證以觀，被告庚○○與辛○○到達「真情人ＫＴＶ酒
      店」時，被告己○○及癸○○、戊○○與酒店之人員丁○○、丙○○等人正協
      商己○○與癸○○之消費金額，直到辛○○起身如廁後開槍之期間，被告己○○並未與被告庚○○、辛○○交談，或有任何肢體上之動作暗示辛○○開槍，
      辛○○與庚○○於聽聞戊○○與酒店人員丁○○、丙○○等人協調酒錢能否調
      降之過程中，亦無證據顯示其等有任何不耐、不滿或不快之情形，依證人丁○○之證述，僅辛○○初見己○○有點頭示意，惟此應係該二人初見面基於人情
      之打招呼動作，實無法證明被告己○○有所謂暗示辛○○起身開槍殺人之行為
      。
    (3)被告己○○、庚○○與共犯辛○○係堂兄弟，縱平日甚少聯絡，然畢竟仍屬親
      戚關係，被告己○○疑係消費遭酒店灌水，為釐清真相以解決糾紛，在酒店內
      有丁○○、丙○○、乙○○，酒店樓下有泊車小弟李彥寬、胡登閔等人在場，
      人多勢眾，而其僅與友人癸○○二人，在所攜帶之金錢不足以付款，孤立無援
      之情況下，要求其熟識之友人戊○○及請其堂兄庚○○聯絡社會經驗較為豐富
      之辛○○共同到場，試圖減少收費、解決紛爭，並給付其等應給付之消費款等
      情，並不悖於常情，公訴人認被告己○○與辛○○並不常聯絡，甚至不知應如
      何聯絡，當時竟要求被告庚○○無論如何應邀同辛○○一同前來，顯與常情不
      相符合，據此推論被告己○○對於辛○○持有槍枝，將開槍射擊一事，確已事
      先有所知悉，其等三人間確有犯意聯絡云云，自有未合。
    (4)證人辛○○於本院審理時亦結證稱：伊去上廁所的時候有遇到他們店裡面的人
      ，他們的意思是說要來買單到底有沒有帶錢，是要來買單還是要來談判等語（
      見本院卷一第二二三頁）。又結證稱：在協調酒帳的期間，己○○沒有明示或
      暗示伊用槍來報復；伊進入「真情人ＫＴＶ酒店」後，伊先坐下來，看己○○
      跟另一位女生跟酒店協調酒帳的事，後來伊有問丁○○為什麼帳單會這麼貴，
      丁○○就將帳單丟到伊前面，說是公司規定的，伊就要求他們再算一次為什麼
      會那麼貴，後來伊就站起來，就問酒店的一位少爺（即死者黃文全），說廁所
      在哪裡，黃文全就帶伊去廁所，伊在廁所小便的時候，黃文全就從伊後面推伊
      一下，並問伊：是來吵架還是來付錢，到底有沒有帶錢來。伊就回答說是怎樣
      啦，黃文全沒有說話就出去了，伊想付了錢以後就可以回家，為什麼店家態度
      還這樣子，伊出廁所後就對大廳開了二槍等語（見本院卷二第一九一、一九二
      頁）。復參酌被告己○○與其友癸○○到「真情人ＫＴＶ酒店」消費之金額，
      縱經灌水，亦不過二萬七千六百元，實無為此數額，即事先謀議要辛○○攜帶
      槍枝前來，復持槍殺人。況依戊○○及丁○○等人之證述，當時係丁○○及丙○○等人代表酒店與己○○、戊○○等人協商，與被害人黃文全毫不相關，辛○○與庚○○持槍進入酒店後，縱有如公訴人所指持槍殺人之犯意，大可持槍
      要脅丁○○、丙○○，請酒店負責人出面，或逕對丁○○、丙○○開槍，實無
      對黃文全痛下殺手之原因與必要，足見辛○○之所以持槍射擊，應係即如其所
      述與黃文全發生爭執、臨時起意，並非如公訴人所指其等於電話中早已謀議，
      且辛○○受己○○暗示所致。
（三）被告庚○○聽聞槍聲後，雖有起身拔槍拉滑套之動作，惟查：
    (1)共犯辛○○於上開「真情人ＫＴＶ酒店」樓下交付槍彈予被告庚○○時，其二
      人共同持有槍彈之真意，係欲作為如與酒店人員起衝突時，得隨時取出以達防
      衛嚇阻之用，嗣其等進入酒店後，見被告己○○、戊○○正與酒店人員丁○○
      、丙○○等人商討被告己○○及癸○○消費金額之事，直到辛○○起身如廁後
      開槍之期間，被告庚○○與辛○○並未與被告己○○交談，或有任何肢體上之
      動作，暗示辛○○開槍等情，已如前述，而當時辛○○起身如廁後，被告庚○○仍與戊○○等人坐於該酒店大廳沙發上協商，乍聞槍響，因事起突然，又不
      知係何人開槍，其本能之反應即拔槍拉滑套，應係人情之常。且現時暴力電影
      充斥，幫派份子持槍火併或與警察追逐使用槍枝之情節時常於影片中出現，一
      般人亦不陌生，不能以庚○○拔槍拉滑套之動作，即推論其動作熟練，對於槍
      枝之使用不陌生，否則當時何以卡彈而不能排除？更不能憑此推論其與辛○○
      間就開槍射擊被害人黃文全有犯意之聯絡，合先敘明。
    (2)有關被告庚○○持槍拉滑套之經過，相關人等證述如下：
      證人癸○○於警詢時證稱：庚○○也拔出身上之手槍要開槍，但拉槍機時槍
        枝卡彈，不能擊發，即另以槍柄敲打另一位店內人員丁○○頭部，問：「店
        是否你負責？」等語，該員回答：「不是」，辛○○又連續朝店內開了二槍
        ，隨即伊等分別離開現場等語（見偵字第一一五六七號卷一第二五頁反面）
        。於偵查中證稱：庚○○沒有開槍，伊看他拿著槍指向坐在沙發上之丁○○
        肩膀，並敲他的頭，好像沒有說什麼話；伊不知道庚○○是否也準備要開槍
        ，庚○○大概拿槍指著丁○○五十秒等語（見偵字第一一五六七號卷一第六
        一、六二頁）。於本院審理時結證稱：伊沒有看到庚○○有去打黃文全，也
        沒有看到庚○○把槍拿起來拉滑套；因伊不知道那一個人是庚○○，那一個
        人是辛○○，所以在警訊筆錄裡面說庚○○也拿出手槍要開槍，但是拿出手
        槍以後因為卡彈所以沒有擊發；是庚○○拿槍打丁○○的頭部等語（見本院
        卷一第二三八、二三九、二四０頁）。
      證人戊○○於偵查中證稱：伊不認識庚○○是誰，另外一個穿白衣服之人（
        指庚○○）沒有開槍，但該穿白衣服之人有拿槍出來，伊感覺他只是拿槍出
        來要恐嚇對方，伊看他有拉槍把，但卡彈，就沒有開槍了，他沒有拿槍對著
        那裡，前後開槍時間大概五、六分鐘等語（見偵字第一一五六七號卷一第六
        四、六五頁）。於本院審理時結證稱：店方願以一萬五千元了事，伊轉頭看
        己○○如何處理，結果穿黑色衣服男子（辛○○）先走到廁所，從廁所出來
        時即從腰際後面拔出手槍，先對天花板開一槍，對吧檯開一槍，因為那個少
        爺講話很沒有禮貌，穿黑色衣服的男子就拿槍出來，死者黃文全就用手去撥
        開，穿黑色衣服的人，就對他開槍了，死者是站著的時候，被開槍的，另外
        穿白色上衣的男子（庚○○）也拔出手槍，伊沒有看到他是否拉槍機，伊也
        沒有看到他拿槍打人，後來穿黑色衣服男子又連續開了二槍，案發後伊等就
        分別離開現場；伊沒有看到庚○○將手指放在板機上，庚○○拿槍是對著地
        面，也沒有看到庚○○拿槍打另外一位店員，因為當時伊不認識被告庚○○
        及辛○○，把他們的名字搞錯了等語（見本院卷一第五五至五八頁）。
      證人丁○○於警詢時證稱：約一時二十分許，辛○○去上廁所，不到一分鐘
        就聽到槍聲，伊就看見辛○○持槍走到大廳對吧檯又開了一槍，然後就走到
        黃文全身旁用槍抵住黃文全後腦部，問說：「還要不要付錢？」，這時庚○○從腰際也拔出一把手槍，辛○○就用左手把黃文全抓住壓在地上，往黃文
        全左太陽穴開一槍，辛○○就往伊這邊跑過來，用槍敲打伊左後腦部，並說
        ：「現在還要不要付帳？」，並在伊左耳旁開了一槍，而後又在大廳開了兩
        、三槍後逃逸等語（見偵字第一一五六七號卷一第二二頁反面）。又證稱：
        伊當時驚魂未定，被嚇到，所以記的不清，第一次筆錄所述開槍數目與第二
        次筆錄才不同等語（見偵字第一一五六七號卷一第二八頁反面）。於偵查中
        證稱：伊為「真情人酒店」之副理，九十二年六月七日凌晨在酒店內發生槍
        擊案，伊有目睹整個過程，當時有一位持槍歹徒說要去洗手間，不到三十秒
        伊就聽到槍響，之後該歹徒自廁所走出來，就朝著吧檯旁的逃生間開了一槍
        ，之後他就衝過去用槍抵住死者黃文全的頭，並說現在還要不要付，還要付
        多少，然後就把黃文全壓在地上，朝抵住的部位開槍，然後，該人拿著槍抵
        住伊的頭，問伊是不是負責人，伊說不是，他即用槍敲打伊的頭，伊把槍撥
        開，他就開槍了；另一個拿槍的人只有把槍拉滑套，要上膛，但子彈卡住了
        ，他只是拿槍站在旁邊，將槍指著地面等語（見偵字第一一五六七號卷一第
        四八、四九頁）。於本院審理時證稱：當開槍的男子上完廁所後，伊聽到從
        廁所走道那邊有槍聲，然後當庭穿灰色衣服的被告（指庚○○）從沙發上站
        起來，然後把槍拔起來，拔來以後拉滑套，槍頭應該還是朝向地上，庚○○
        過去毆打死者黃文全，因為他拉滑套的時候卡彈，庚○○應該知道子彈卡住
        了，所以沒有扣板機，因為庚○○看到辛○○正以槍柄毆打黃文全的頭部，
所以庚○○有過去打黃文全，但是不記得打黃文全哪裡；庚○○沒有毆打伊
        或對伊有其他動作；是開槍的那個人（辛○○）用槍敲打伊的後腦勺，並抵
        住伊的太陽穴，然後伊把槍撥開之後，他就開槍了，子彈從伊的後腦勺那邊
        飛過去；當時只有辛○○開槍，伊沒有看到庚○○開槍，因為庚○○的槍卡
        彈了，伊確定有看到庚○○拉槍的滑套等語（見本院卷一第二０二頁至二０
        四，二一０至二一二頁）。
      證人丙○○於警詢時證稱：當時伊告知戊○○，己○○至店內消費帳目願以
        一萬五千元了事，結果辛○○先走到廁所，再返回時伊看他已拔出手槍，先
        對製冰機之方向開一槍，然後對安全門之方向開一槍，即以槍抵住黃文全頭
        部，問：「還要不要付錢」，黃文全告知開槍之人說不用，順勢壓倒在地上
        ，要開槍之前還拉死者之左手往上提高，再用槍抵住死者頭部（沒有距離）
        開槍，死者倒地後辛○○再用右腳踢死者一腳，並叫死者爬起來看看，另庚○○也拔出手槍，拉槍機時卡彈，不能擊發等語（見偵字第一一五六七號卷
        一第一０二頁反面、一０三頁正面）。於本院審理時證稱：當第一槍槍聲響
        起之後，庚○○從沙發上站起來，有拉槍機的動作，拉槍機之後就站在沙發
        後面，槍是從何處拿出，伊沒看清楚；伊記得是開槍的人說什麼話，庚○○
        就說什麼話，辛○○說叫你們負責人出來，庚○○他也這麼說，伊只記得庚○○沒有開槍，他拿著槍的手毫無目標比來比去等語（見本院卷一第一二０
        頁）。
      證人辛○○於本院審理時證稱：伊開第一槍、第二槍目的是要嚇阻店家不要
        那麼惡劣，然後伊走到黃文全旁邊要用槍柄敲他，要敲他時，黃文全用手拉
        扯槍枝，旁邊的丁○○用手拉伊的右手，伊想要把丁○○推開，把丁○○推
        到右手邊，並問丁○○要幹什麼，在丁○○拉伊右手的時候，伊以為他要搶
        槍，要推離他的時候，不小心扣到板機，就開了第三槍；伊在開第三槍的前
        後，庚○○沒有用槍柄或徒手去毆打黃文全，伊交槍枝給庚○○之後，一直
        到開槍之前，伊沒有告訴庚○○在何種情況下伊會開槍等語」（見本院卷二
        第一九三、一九四頁）。
(3)綜觀上開證人之證述：
      證人癸○○雖證稱：庚○○以槍柄敲打丁○○頭部、拿槍指著丁○○肩膀等
        語，惟與證人丁○○證稱：庚○○沒有毆打伊或對伊有其他動作；是辛○○
        用槍敲打伊的後腦勺，並抵住伊的太陽穴等語不符，且證人癸○○又證稱：
        伊不知道那一個人是庚○○，那一個人是辛○○，所以在警訊筆錄裡面說庚○○也拿出手槍要開槍等語，是證人癸○○上開有關：庚○○以槍柄敲打丁○○頭部、拿槍指著丁○○肩膀等語之證述，應係誤認辛○○即係被告庚○○所致。
      證人丁○○於本院審雖證稱：庚○○看到辛○○正以槍柄毆打黃文全的頭部
        ，所以庚○○有過去打黃文全，但是不記得打黃文全哪裡等語。惟與證人癸○○證稱：伊沒有看到庚○○有去打黃文全等語、證人戊○○證稱：伊沒有
        看到庚○○拿槍打人，也沒有看到庚○○拿槍打另外一位店員等語、證人辛○○證稱：伊在開第三槍的前後，庚○○沒有用槍柄或徒手去毆打黃文全等
        語不符，證人丙○○亦未證述見被告庚○○有毆打被害人黃文全之行為，甚
        至證人丁○○於警詢及偵查中，均未證述目睹被告庚○○有參與毆打被害人
        黃文全之行為，尚難憑其於本院審理時上開有瑕疵之證言，認被告庚○○有
        毆打被害人黃文全（公訴人亦未作此認定）。縱被告庚○○當時有此行為，
        其意應係參與辛○○教訓被害人黃文全，亦不能因此推論其與辛○○有共同
        殺害被害人黃文全之犯意聯絡。
      證人丙○○於本院審理時雖證稱：伊記得庚○○拿著槍的手毫無目標比來比
        去等語，惟與證人戊○○證稱：庚○○拿槍是對著地面等語、證人丁○○證
        稱：庚○○只是拿槍站在旁邊，將槍指著地面等語不符，是被告庚○○辯稱
        ：伊當時係將槍枝指向地面等語，應可採信。縱認被告庚○○當時有持槍比
        來比去之情形，衡情並非持槍鎖定被害人黃文全，亦難憑此認其與辛○○有
        共同槍殺被害人黃文全之犯意聯絡。又被告庚○○當時攜帶槍彈既係用以防
        衛或嚇阻用，其又將槍枝朝向地面，亦不能憑其當時持槍，即認其有恐嚇丁○○或酒店在場人員之犯意。
      證人胥世證稱：因為庚○○拉滑套的時候卡彈，庚○○應該知道子彈卡住了
        ，所以沒有扣板機等語，足見被告庚○○當時應未扣板機。公訴人認：被告
        庚○○見狀，也立即拔出插於腰際之古銅色手槍，將右手手指扣在板機上，
        開保險等情，與事實不符。
      依證人戊○○上開證述，案發時整個開槍過程只有五、六分鐘（公訴人亦作
        此認定），且事起突然，一般人聽聞槍聲之後，難免驚慌失措，當時共犯辛○○手上又持有槍枝，被告庚○○與己○○亦未料到辛○○會開槍射中被害
        人黃文全，自不能以被告庚○○、己○○未阻止辛○○開槍射擊黃文全，即
        認其等有犯意之聯絡。
（四）至於：
      (1)證人乙○○於警詢時證稱：伊於九十二年六月七日一時二十分許，在台中市
        ○○路二一九號四樓（真情人ＫＴＶ酒店）看見辛○○持槍從廁所走出來朝
        製冰機開了一槍，隨即往安全門開了第二槍，然後伊就躲在吧檯旁邊的柱子
        打電話，從柱子旁瞄到辛○○持槍抵住黃文全左太陽穴，然後伊就在講電話
        ，後來的情形就沒看到，到歹徒離去後，伊就看到黃文全中槍倒地不起，隨
        即打電話叫救護車等語（見偵字第一一五六七號卷一第一一０頁正反面）。
      (2)證人蔡麗燕於警詢時證稱：伊大約於七日一時左右到達該酒店支援當公關小
        姐，當時伊與另外四名公關小姐進入該店Ｖ２包廂陪四名男客人喝酒唱歌，
        約一時十分左右，伊走出包廂至大廳櫃檯拿香煙，看見有七、八人在大廳談
        事情，其中有一名女子身旁有二名男子好像是同一夥人，他們與該店人員相
        互交談，之後該名女子身旁其中一名男子走進Ｖ２包廂對面之化妝室內，此
        時伊也往Ｖ２包廂走去，正巧與該男子擦身而過，並當場看見該男子手持一
        把黑色手槍，拉了一下滑套往大廳方向走去，並站在吧檯前往吧檯左側開一
        槍，再往吧檯內開一槍，就走向大廳方向，伊立即躲進廁所內，此時伊又聽
        見二聲槍響，伊一直等到都沒槍聲時才走到大廳查看，當場看見店內人員黃
        文全頭部中彈，血流滿地，倒臥在大廳地上，然後店內人員就馬上報警處理
        等語（見相字七七一號卷第十頁反面、十一頁）。
      (3)證人甲○○於本院審理時證稱：九十二年六月七日凌晨，在伊上班的酒店發
        生命案時，伊在休息室裡面睡覺，該兩名客人付不出錢的時候，伊未出面，
        槍擊發生，伊未在場看到槍擊情形等語（見本院卷一第二一八頁）。
      (4)證人胡登閔於警詢時證稱：伊係「真情人ＫＴＶ酒店」泊車服務生，於九十
        二年六月七日凌晨一時四十分許，在酒店樓下看見辛○○、庚○○、癸○○
        、己○○及戊○○一同從電梯內走出來離去等語（見偵字第一一五六七號卷
        一第一０八、一０九頁）。
      (5)證人李彥寬於警詢時證稱：伊於「真情人ＫＴＶ酒店」擔任泊車服務，槍擊
        現場伊未看到等語（見相字第七七一號卷第十二、十三頁）。
      依上開證人之證述，其中證人甲○○、胡登閔、李彥寬均證述未在案發現場目
      睹案發情形，證人乙○○、蔡麗燕則證述目睹共犯辛○○持槍殺人之情形，未
      證述其等見被告庚○○或己○○有何參與之行為，均無法憑其等之證言證明被
      告己○○、庚○○就辛○○持槍槍擊被害人黃文全一事有何犯意之聯絡。
五、綜上所述，公訴人所舉之證據均無法證明被告己○○就共犯辛○○及被告庚○○
    持有槍彈部分，及被告己○○、庚○○與共犯辛○○間就辛○○持槍殺害被害人
    黃文全部分，有何犯意之聯絡或行為之分擔。此外，復查無其他積極之證據足資
    證明被告己○○犯有公訴人所指非法持有手槍、子彈及殺人；被告庚○○犯有公
    訴人所指殺人之犯行，被告己○○、庚○○上開犯罪事實即屬不能證明，依法自
    應諭知被告己○○無罪之判決。至被告庚○○此部分依法原亦應諭知無罪之判決
    ，惟公訴人認被告庚○○此部分之犯行，與其前開持有槍彈經論罪科刑部分有牽
    連犯之裁判上一罪關係，爰不另為無罪之諭知。
據上論斷，應依刑事訴訟法第二百九十九條第一項前段、第三百零一條第一項前段，
槍砲彈藥刀械管制條例第七條第四項、第十二條第四項，刑法第十一條前段、第二十
八條、第五十五條、第四十二條第二項、第三十八條第一項第一款，罰金罰鍰提高標
準條例第二條，判決如主文。
本案經檢察官壬○○到庭執行職務。
中      華      民      國    九十三    年      四      月      七    日
                              臺灣臺中地方法院刑事第十一庭
                                  審判長法  官  蔡  名  曜
                                        法  官  郭  書  豪
                                        法  官  黃  渙  文
右正本證明與原本無異。
如不服本判決，應於送達後十日內向本院提出上訴狀 （須附繕本） ，上訴於台灣高
法院台中分院。
                                        書記官
中      華      民      國    九十三    年      四      月      七      日
附錄論罪科刑法條：
槍砲彈藥刀械管制條例
第  7 條    未經許可，製造、販賣或運輸火砲、肩射武器、機關槍、衝鋒槍、卡柄
            、自動步槍、普通步槍、馬槍、手槍或各類砲彈、炸彈、爆裂物者，處
            刑、無期徒刑或七年以上有期徒刑；處徒刑者，併科新台幣三千萬元以
            罰金。
            未經許可，轉讓、出租或出借前項所列槍砲、彈藥者，處無期徒刑或五
            以上有期徒刑，併科新台幣一千萬元以下罰金。
            意圖供自己或他人犯罪之用，而犯前二項之罪者，處死刑或無期徒刑；
            徒刑者，併科新台幣五千萬元以下罰金。
            未經許可，持有、寄藏或意圖販賣而陳列第一項所列槍砲、彈藥者，處
            年以上有期徒刑，併科新台幣一千萬元以下罰金。
            第一項至第三項之未遂犯罰之。
第 12 條    未經許可，製造、販賣或運輸子彈者，處一年以上七年以下有期徒刑，
            科新台幣五百萬元以下罰金。
            未經許可，轉讓、出租或出借子彈者，處六月以上五年以下有期徒刑，
            科新台幣三百萬元以下罰金。
            意圖供自己或他人犯罪之用，而犯前二項之罪者，處三年以上十年以下
            期徒刑，併科新台幣七百萬元以下罰金。
            未經許可，持有、寄藏或意圖販賣而陳列子彈者，處五年以下有期徒刑
            併科新台幣三百萬元以下罰金。
            第一項至第三項之未遂犯罰之。
